臺灣高等法院臺中分院刑事判決　　　100年度交上易字第420號
上　訴　人
即　被　告　梁富程
上列上訴人因過失致死案件，不服臺灣苗栗地方法院99年度交易
字第250號中華民國100年1月31日第一審判決（起訴案號：臺灣
苗栗地方法院檢察署99年度偵字第5400號、移送併辦案號：99年
度偵字第4458號），提起上訴，本院判決如下：
    主  文
上訴駁回。
梁富程緩刑年，並應於緩刑期內，依附件二之和解筆錄內容履
行。
    事實及理由
一、本案經本院審理結果，認原審判決認事用法及量刑均無不當
    ，應予維持，並引用原審判決書記載之事實、證據及理由（
    如附件一）。
二、上訴人即被告（以下稱被告）梁富程上訴意旨略以：被害人
    涂雙盛無照駕乘機車，且未戴機車用安全帽，僅帶工程用帽
    ，又未扣帽子鬆緊帶，行經閃光紅燈號誌路口，支線道車為
    讓幹道車先行，為本件車禍之肇事主因。被害人送醫至署立
    苗栗醫院後，其小兒子對被告之妻稱對不起，因其父親即被
    害人涂雙盛眼睛不好，有開刀動手術過，耳朵聽力亦不好，
    可見其聽力、視力均有障礙，其家屬讓八十七歲之被害人無
    照騎乘機車外出，是否疏於照顧，請查明。被告未能與被害
    人家屬和解，非被告所願，被害人家屬已領取強制汽車責任
    險保險金新臺幣（下同）170萬元，加上被告已支付2萬元，
    共領得172萬元賠償金，被害人家屬仍要求被告再賠償70萬
    元，然因被告多年無工作收入，實在付不出此鉅額賠償，始
    無法與被害人家屬達成和解，深表遺憾，然被害人涂雙盛有
    違交通規則在前，也該負大部分過失責任，其家屬未盡照顧
    義務，亦有疏失云云。
三、經查，本件車禍之發生係因被告梁富程於民國99年3月1日上
    午7時8分許，駕駛車牌號碼M9-8 491號自用小貨車，沿苗栗
    縣苗栗市○○○路由南往北車道行駛，於行經新英才路與國
    華路466巷交岔路口時，在其行駛方向設有閃光黃燈，因未
    注意減速慢行，注意安全，小心通過，亦未注意車前狀況，
    隨時採取必要之安全措施而超速貿然通過該交岔路口，與被
    害人涂雙盛無照騎駛車牌號碼EWP-005號之機車，沿該國華
    路46 6巷由東往西行駛，行至同一路口，在其行使方向則設
    有閃光紅燈，未注意應停車再開，並減速接近，讓幹道車優
    先通行之故，業據被告於原審坦承不諱，而臺灣省竹苗區車
    輛行車事故鑑定委員會鑑定本件車禍，亦認被害人涂雙盛未
    配戴機車用安全帽且無照駕駛輕機車，行經閃光紅燈號誌路
    口，支線車未讓幹道車先行，為肇事主因，被告駕駛上開自
    小客車，行經閃光黃燈號誌路口超速行駛，未充分注意車前
    狀況，為肇事次因，有該鑑定委員會之鑑定意見書可稽（見
    99偵4458號卷第56-60頁），可知，被告於本件車禍之發生
    ，仍有其過失之故，縱被害人於本件車禍之發生，與有過失
    ，其對於被害人因本件車禍而死亡，仍難解免過失致人於死
    罪責。至於被害人是否有聽力、視力等障礙，其家屬是否疏
    於對於被害人照顧，致被害人無照騎乘上開機車等情，亦核
    均不影響被告所負之過失致人於死罪責。原判決量刑已審酌
    上開車禍鑑定結果，核無不當，被告自再據為邀獲寬典之理
    由。綜上所述，被告上訴意旨徒以被害人之疏失或其家屬未
    盡照顧義務等情，圖卸己責，顯無理由，應予駁回。
四、末查，被告前未曾因故意犯罪受有期徒刑以上刑之宣告，有
    臺灣高等法院被告前案紀錄表在卷足憑，因一時疏失駕車肇
    事，致罹刑典，然其於100年4月19日本院100年度交附民字
    第80號損害賠償事件審理時，與被害人家屬涂其烘等人業達
    成和解，同意給付被害人家屬涂其烘等人新臺幣30萬元，給
    付方法為：自民國100年5月起按月於每月30日給付5萬元，
    至清償完畢止，如一期不履行，視為全部到期，有本院100
    年度交附民字第80號和解筆錄附卷可參，本院認被告經此偵
    審程序及罪刑之宣告後，應知警惕，而無再犯之虞，因認其
    所受宣告刑以暫不執行為當，爰併宣告緩刑三年，以啟自新
    。又本院為督促被告確實履行和解條件，認有依照刑法第74
    條第2項第3款規定，命被告履行該和解條件之必要，而併為
    此附負擔之宣告（被告爾後如有違反上述履行義務，且情節
    重大者，足認宣告緩刑難收預期效果時，告訴人得依刑法第
    75條之1第1項第4款之規定，向檢察官陳報，由檢察官斟酌
    情節為撤銷緩刑宣告之聲請，併予敘明）。
五、據上論斷，應依刑事訴訟法第373條、第368條，刑法第74條
    第1項第1款、第2項第3款，判決如主文。
本案經檢察官許萬相到庭執行職務。
中    華    民    國   100    年    4     月    26    日
            刑事第四庭    審判長法  官  洪  耀  宗
                                法  官  劉  登  俊
                                法  官  許  文  碩
以上正本證明與原本無異。
不得上訴。
                                書記官  郭  蕙  瑜
中    華    民    國   100    年    4     月     26    日